【裁判字號】    89,易,397
【裁判日期】    890327
【裁判案由】    恐嚇
【裁判全文】
臺灣桃園地方法院刑事判決                          八十九年度易字第三九七號
    公  訴  人  臺灣桃園地方法院檢察署檢察官
    被      告  甲○○
右列被告因恐嚇案件，經檢察官提起公訴（八十八年度偵字第八二０四號），本院判
決如左：
    主  文
甲○○無罪。
    理  由
一、公訴意旨略以：被告甲○○因告訴人乙○○駕撞其女遲未賠償一事，竟忿而基於
    概括犯意，連續於八十七年十二月二日上午及八十八年四月二日上午，先後電至
    桃園市○○路二十二號，向乙○○恐嚇稱「這件事，你沒有給我好好交代，我就
    找你」、「只要我進了你辦公室，有你好看」、「我兄弟都叫我禮拜天去你家坐
    坐」、「那天我去真的想潑硫酸」等語均致令乙○○心生畏怖，足生危害於安全
    。案經乙○○訴由台灣桃園地方法院檢察署檢察官偵辦，因認被告涉有犯刑法三
    百零五條之恐嚇危害安全罪嫌。
二、按犯罪事實，應依證據認定之，無證據不得推定其犯罪事實。又不能證明被告犯
    罪者，應諭知無罪之判決，刑事訴訟法第一百五十四條、第三百零一條第一項分
    別定有明文。又按刑法第三百零五條之恐嚇罪，所稱以加害生命、身體、自由、
    名譽、財產之事，恐嚇他人者，係以使人生畏怖心為目的，而通知將惡害之旨於
    被害人而言；再者，所謂致生危害於安全，係指受惡害之通知者，因其恐嚇，生
    安全上之危險與實害而言，最高法院分別著有五十二年臺上字第七五一號判例及
    二十六年渝非字第十五號判例可資參照。
三、本件公訴人認被告涉有右揭犯罪，係以被告之自白及告訴人之指訴，並有恐嚇錄
    音帶及其譯文可資佐證為主要論據。訊據被告固供承伊有打電話予告訴人談車禍
    之賠償事宜，惟堅詞否認有何恐嚇犯行，辯稱：告訴人撞傷伊女兒，正逢女兒準
    備出國留學，故急於與告訴人談和解，惟告訴人確毫無誠意，伊在電話中語氣急
    切，但絕無恐嚇告訴人之意思，又當時是否有說錄音帶譯文內容中的話，因時隔
    已久而記不清楚等語。
四、經查，經本院當庭堪驗錄音帶內容，該錄音帶播放不出聲音，無法認定被告確有
    說過如譯文內容的話；又縱該錄音帶之內容與譯文完全相符，惟綜觀該譯文全文
    之內容，其中雖有：「這件事，你沒有給我好好交代，我就找你」、「只要我進
    了你辦公室，有你好看、我隨時到辦公室去查」等語，惟充其量僅能認告訴人撞
    傷人後久避不見面，遲不解決車禍賠償，被告將主動找告訴人當面理論解決而已
    ，尚不能逕認被告此言有將加害生命、身體、自由、名譽、財產之事，以使人生
    畏怖心為目的，而將惡害之旨通知於被害人可言；再者，「那天我去真的想潑硫
    酸，我兄弟都叫我禮拜天去你家坐坐，我都不願意這樣做，因為我認為事情還可
    以解決」等語，亦僅表達告訴人爽約致被告心生不滿，當日有潑流酸之衝動，旋
    被告又說明伊並不願意那樣做，被告並無將何惡害通知告訴人，進而致生告訴人
    安全上之危險與實害之可言，是依上開說明及判例意旨，前揭言語與恐嚇罪之構
    成要件有間，公訴人所指之證據不足以證明被告確有恐嚇犯行。此外又查無其他
    積極證據，足認被告確有公訴人所指之犯行，不能證明被告犯罪，依法應諭知無
    罪之判決。
據上論斷，應依刑事訴訟法第三百零一條第一項判決如主文。
本案經檢察官陳美華到庭執行職務。
中      華      民      國      八十九      年    三    月    二十七    日
              臺灣桃園地方法院刑事第四庭
                                    法  官   吳俊螢
右正本證明與原本無異。
如不服本判決，應於判決送達後十日內向本院提出上訴狀( 應附繕本 )，上訴於
臺灣高等法院。
                                    書記官   魏慧夷
中      華      民      國      八十九      年     三     月   二十七   日


司法院資訊處製作；財團法人民間司法改革基金會備份。
